

#### PROFIL PERSONNEL

Passionné de technologies depuis mon enfance. Mon Amstrad CPC6128 m'a rapidement donné goût au monde du numérique.

Mon attirance pour ce domaine n'a cessé de grandir. J'ai pu compléter mes acquis au fils des années par des MOOCS et par un BTS en électronique.

Actuellement membre de la famille "La Poste", j'ai pu mettre à profit mon coté créatif et mon expérience, pour mener à terme plusieurs projets au sein de l'entreprise.

## COMPÉTENCES

HTML5 / CSS3 / Bootstrap4: 80%

• JS / jQuery : 70%

PHP / MVC / POO : 70%

• VB.NET: 85%

SQL / MySQL: 70%

• Python: 40%

• Kotlin: 30%





### CONTACT

Mobile: 06.80.57.74.93 Mail: e.albrecht@outlook.fr

Adresse: Berteaucourt-les-Thennes Linkedin: www.linkedin.com/in/eric-

albrecht-270248153/

GitHub: https://github.com/EricALBRECHT

## **EXPÉRIENCES PROFESSIONNELLES**

## **Technicien Multicompétant**

2019 - LA POSTE - PIC - ROYE

Intervention dans les domaines industriel, informatique, réseau, téléphonie IP, sûreté.

### Technicien de Maintenance

2016-2019 - LA POSTE - PIC - ROYE

### Pilote Machine Trieuse Petit Format (TTF)

2008-2015 - LA POSTE - PDC - Longueau

#### **Facteur**

2006-2008 - LA POSTE - PDC - Longueau

### **Technicien Electronique**

2004 - 2005 - ALCATEI - EU

### **FORMATIONS**

#### **Technicien Industriel**

2015 - CAMPUS DT CHARTRES

• Alternance sur la PIC de Bourges

### **BTS Electronique**

2002-2004 Lycée Edouard Branly - Amiens

### **Bac STI Génie Electronique**

2002 - Lycée Edouard Branly - Amiens

# PROJETS ET PASSIONS

- Projets Divers : SUMATRA, Gestion signalétique, ...
- IDEO: Application Windows Intégration Des Environements Opérationnels
- INFORMEO: Développement application sur Android -Outil de communication dédié aux facteurs fonctionnant sur FACTEO. Lauréat 1er prix trophé BIP'S.